【裁判字號】    99,交抗,515
【裁判日期】    990721
【裁判案由】    聲明異議
【裁判全文】
臺灣高等法院臺中分院刑事裁定         99年度交抗字第515號
抗  告  人
即受處分人  甲○○
上列抗告人即受處分人因違反道路交通管理處罰條例聲明異議案
件，不服臺灣苗栗地方法院中華民國99年5月17日所為裁定（99
年度交聲字第171號），提起抗告，本院裁定如下：
    主  文
抗告駁回。
    理  由
一、原裁定意旨略以：「
  (一)按抗告人不服道路交通管理處罰條例第8條所定主管機關所
    為之處罰者，得於接到裁決書之翌日起20日內，向管轄地方
    法院聲明異議，道路交通管理處罰條例第87條第1項定有明
    文。又交通法庭認聲明異議不合法律上之程式或其異議權已
    經喪失者，應以裁定駁回之，但其不合法律上之程式可補正
    者，應先定期命為補正，逾期不補正者，即予駁回，道路交
    通案件處理辦法第18條亦定有明文。次按處理違反道路交通
    管理事件，有關文書送達之程序，依行政程序法之規定；送
    達，於應受送達人之住居所、事務所或營業所為之。但在行
    政機關辦公處所或他處會晤應受送達人時，得於會晤處所為
    之，違反道路交通管理事件統一裁罰基準及處理細則第5條
    及行政程序法第72條第1項分別定有明文。
  (二)本件原處分機關竹監苗字第裁54-Z00000000號裁決書係於民
    國96年5月31日由異議人臨櫃收受簽名具領等情，有送達證
    書影本1紙在卷可稽，堪認上開裁決書業已符合行政程序法
    第72條第1項但書規定為送達，而自送達之日即96年5月31日
    起發生送達之效力。又依道路交通管理處罰條例第87條規定
    向管轄法院聲明異議之期間，自裁決送達之翌日起算，並得
    依法扣除在途期間，道路交通案件處理辦法第12條定有明文
    。而當事人非居住於處罰機關所在之鄉、鎮、市（包括縣轄
    市、省轄市及院轄市），且非居住於受理聲明異議案件法院
    之管轄區域者，應依法院訴訟當事人在途期間標準第2條第1
    款中之居住地地方院管轄區域內之『地方法院在途期間』欄
    所載日數，再加受理聲明異議案件法院管轄區域之『地方法
    院在途期間』欄所載日數，扣除在途期間，法院訴訟當事人
    在途期間標準第4條第1款第3目亦規定甚明。查本件異議人
    之居住地址即桃園縣大園鄉溪海村崙頂10鄰95號與位於苗栗
    縣苗栗市之原處分機關非在同一鄉鎮市內，亦非屬本院之管
    轄區域內，依上揭規定，其在途期間為3日。是異議人倘對
    上開處分不服，依前揭規定，自應於裁決書合法送達之翌日
    即96年6月1日起算，計至96年6月20日，另加計3日之在途期
    間後，至遲應於96年6月25日（因末日96年6月23日適逢星期
    六，96年6月24日又係星期日，故不算入，而延至同年6月25
    日即星期一）之異議屆止日向原處分機關提出聲明異議狀，
    方屬合法，惟異議人竟遲至99年5月11日始向原處分機關遞
    狀聲明異議，有聲明異議狀之收文章戳記可證，故其聲明異
    議顯已逾期，不合法律上程式，且無從補正，揆諸首揭說明
    ，自應將異議人之異議駁回。」等語。
二、抗告意旨略以：抗告人甲○○於96年5月已由臺灣苗栗地方法
    院檢察署為緩起訴處分確定，抗告人依該署指示向中華社會
    福利聯合勸募協會支付新臺幣（下同）3萬元，復受苗栗監理
    站處以罰鍰4萬9千5百元，違反一事不二罰，爰請法院裁定
    撤銷原處分關於罰鍰之部分云云。
三、經查，本件原審裁定認抗告人提出本件聲明異議事件，已逾
    前開規定之法定期間乙節，有卷附之送達證書影本 1紙足稽
    。而抗告人對於其逾期聲明異議乙節，並不爭執，則原審法
    院以其異議顯逾前開20日之法定期限，且無從命其補正，裁
    定駁回其異議，於法並無不合；本件抗告人聲明異議之程序
    上既不合法，則其實體上理由之主張，本院即無從加以審認
    ，是本件抗告人之抗告為無理由，應予駁回。
四、據上論斷，應依道路交通案件處理辦法第26條，刑事訴訟法
    第412條，裁定如主文。
中    華    民    國    99    年     7    月    21    日
            刑事第九庭  審判長法  官  江  德  千
                              法  官  莊  深  淵
                              法  官  賴  妙  雲
以上正本證明與原本無異。
不得再抗告。
                              書記官  蘇  昭  文
中    華    民    國    99    年     7    月    21    日

司法院資訊處製作；財團法人民間司法改革基金會備份。
